臺灣臺中地方法院刑事判決　　　　　　　　　　　　九十三年度重訴字第四七九號
　　公　訴　人　臺灣臺中地方法院檢察署檢察官
　　被　　　告　甲○○　原名.
　　指定辯護人　本院公設辯護人　己○○
右列被告因違反槍砲彈藥刀械管制條例等案件，經檢察官提起公訴（九十二年度偵字
第三一四二號），本院判決如左：
    主  文
甲○○未經許可，寄藏可發射子彈具有殺傷力之改造手槍，累犯，處有期徒刑貳年拾
月。併科罰金新臺幣拾肆萬元，罰金如易服勞役，以新臺幣玖佰元即銀圓佰元折算
壹日。扣案具有殺傷力之仿ＳＭＩＴＨ＆ＷＥＳＳＯＮ廠轉輪手槍製造之金屬玩具手
槍拆除槍管內阻鐵改造而成之改造手槍壹枝（槍枝管制編號0000000000號
）及改造子彈壹顆（係由玩具槍用金屬彈殼加裝土造金屬彈頭組合而成之改造子彈）
，均沒收。其餘被訴部分公訴不受理。
    事  實
一、甲○○（原名為王國耀，曾改名為王文昌，綽號「阿海」）前因違反懲治盜匪條
    例案件，經本院判處有期徒刑七年六月，經上訴臺灣高等法院臺中分院後又撤回
    上訴，而於民國八十三年八月五日確定，經送監執行於八十五年十二月十八日假
    釋付保護管束出監，後於八十九年十二月二日因假釋縮刑期滿未經撤銷假釋視為
    執行完畢（原指揮書執畢日期為八十九年十二月二十日），猶不知警惕，於九十
    一年五、六月間某日（詳細日期已忘記），其姓名、年籍、住居所均不詳年約三
    十歲綽號「阿標」之男性友人，因至位在臺中市○○街一一０號甲○○所開設之
    「如意泡沬紅茶店」欲找甲○○（公訴人誤認為在臺中市○○路上之風尚人文咖
    啡店內），適未見甲○○在店內，即先行將具有殺傷力之仿ＳＭＩＴＨ＆ＷＥＳ
    ＳＯＮ廠轉輪手槍製造之金屬玩具手槍拆除槍管內阻鐵改造而成之改造手槍一枝
    （槍枝管制編號0000000000號）及改造子彈五顆（均係由玩具槍用金
    屬彈殼加裝土造金屬彈頭組合而成之改造子彈）逕放置在「如意泡沬紅茶店」之
    吧下，另再以電話通知甲○○上情，嗣甲○○明知其受姓名、年籍、住居所均
    不詳年約三十歲綽號「阿標」之成年男子之請託，暫代為保管藏放，以便日後再
    取回之仿ＳＭＩＴＨ＆ＷＥＳＳＯＮ廠轉輪手槍製造之金屬玩具手槍，拆除槍管
    內阻鐵改造而成之改造手槍一枝，機械性能良好，可擊發適用子彈，為具殺傷力
    之改造手槍（槍枝管制編號0000000000號）及具殺傷力之改造子彈五
    顆（均係由玩具槍用金屬彈殼加裝土造金屬彈頭組合而成之改造子彈），竟仍基
    於寄藏可發射子彈具有殺傷力改造手槍及具殺傷力改造子彈之犯意，將上開均具
    殺傷力之改造手槍一枝及改造子彈五顆，藏放在上址「如意泡沬紅茶店」內，自
    斯時起未經許可，而寄藏該可發射子彈具有殺傷力之改造手槍一枝及改造子彈五
    顆。後於九十一年十月十五日該綽號「阿標」之成年男子以電話聯絡甲○○表示
    欲取回上開所寄藏之改造手槍一枝及改造子彈五顆，適甲○○又因其將於九十一
    年十月十七日之結婚收禮金問題與其表哥乙○○聯絡上，此時乙○○正與其另二
    名綽號「阿彬」及「阿龍」之成年男性友人在臺中市○○區市○路五二０號之「
    華納舞廳」內一樓飲酒，乙○○即向甲○○邀約請甲○○到「華納舞廳」坐一下
    ，後乙○○與綽號「阿彬」、「阿龍」之人乃又到「華納舞廳」二樓之「Ｋ三０
    」包廂唱歌；因甲○○為返還上開其所藏放之改造手槍一枝及改造子彈五顆予綽
    號「阿標」之成年男子，即隨身攜帶上開殺傷力之改造手槍一枝及改造子彈五顆
    順路前往「華納舞廳」二樓之「Ｋ三０」包廂尋訪其表哥乙○○。迨於九十一年
    十月十六日凌晨零時許甲○○至「華納舞廳」二樓之「Ｋ三０」包廂時，乙○○
    等三人亦正欲結帳離開，然因可否簽帳帶帳之問題與「華納舞廳」內之工作人員
    發生爭執，甲○○見狀即向乙○○表示其欲先離開，惟先前透過監視器得知「Ｋ
    三０」包廂發生爭執之「華納舞廳」工作人員庚○○、丁○○（公訴人誤繕為戊○○）及其他多名不詳姓名之「華納舞廳」工作人員，或徒手或分持棍棒圍毆過
    來，甲○○、乙○○等人在包廂門口即遭圍毆受傷，甲○○更因而跌倒在地，甲○○倒地時為求脫身逃離，即取出所攜之槍、彈在包廂門口附近先行對空射擊一
    發以為示威警告，而甲○○於開槍時本應注意槍、彈之殺傷力會致人受傷，且能
    注意避免朝人射擊，竟因疏未注意在場之人數眾多，且均正在移動中，致誤擊中
    正移動中丁○○之右頸部，使丁○○因此受有「右頸穿剌傷零點八乘零點五乘零
    點八公分」之傷害（過失傷害部分未據告訴，詳後述），甲○○起身後隨即往下
    一樓樓梯方向逃離，又因不詳姓名之「華納舞廳」工作人員多人，或徒手或分持
    棍棒再度圍毆過來，甲○○見狀即又朝天花板射擊一槍示威警告，另又逃離至停
    車場時為防止其他不詳姓名之「華納舞廳」工作人員多人追趕過來，甲○○乃又
    對空射擊一槍示威警告後，始逃離現場。後甲○○即先行將上開所攜帶之改造手
    槍一枝及剩餘之改造子彈二顆返還予綽號「阿標」之成年男子。後警方經由線報
    得知「華納舞廳」曾於九十一年十月十六日發生槍擊案即行秘密調查，並由警員
    先行至「華納舞廳」取得由丁○○送醫時自行自其右頸部取下之彈頭一顆扣案，
    並詢問線民得知係綽號「阿海」之人涉案，再經警方另於經辦案外人楊政鴻所涉
    之槍擊殺人案時，明確查得係甲○○開槍乙情，警方乃於九十二年一月二十八日
    下午三時許，持臺灣臺中地方法院檢察署檢察官所開立之拘票前往臺中縣潭子鄉
    ○○路○段三十三巷一一八弄十號拘提甲○○到案，甲○○為交出上開已返還予
    綽號「阿標」之成年男子之槍、彈，乃於警員執行拘提之上址自行撥打電話聯絡
    綽號「阿標」之成年男子請其先行將所返還之改造手槍一枝及剩餘之改造子彈二
    顆放置在臺中縣大里市○○路（公訴人誤繕為圓堤路）三００號旁廣告旗下之草
    叢內，再由甲○○率同不知情之警員前往上址旁之草叢內起獲具有殺傷力之仿Ｓ
    ＭＩＴＨ＆ＷＥＳＳＯＮ廠轉輪手槍製造之金屬玩具手槍拆除槍管內阻鐵改造而
    成之改造手槍一枝（槍枝管制編號0000000000號）及改造子彈二顆（
    均係由玩具槍用金屬彈殼加裝土造金屬彈頭組合而成之改造子彈）扣案。
二、案經臺中市警察局第六分局報請臺灣臺中地方法院檢察署檢察官偵查起訴。
    理  由
甲、有罪部分：
一、右揭事實，業據被告甲○○於本院審理時坦承不諱，並經證人即取槍之員警丙○○到庭結證屬實，並有改造手槍一枝、改造子彈二顆及彈頭一顆扣案足資佐證。
    而該改造手槍一枝、改造子彈二顆及彈頭一顆，均經送內政部警政署刑事警察局
    鑑定，其鑑驗結果認為：一、送鑑轉輪手槍一枝（槍枝管制編號0000000
    000號），認係由仿ＳＭＩＴＨ＆ＷＥＳＳＯＮ廠轉輪手槍製造之金屬玩具手
    槍，拆除槍管內阻鐵改造而成之改造手槍，機械性能良好，可擊發適用子彈，認
    具殺傷力。二、送鑑改造子彈二顆，認均係由玩具槍用金屬彈殼加裝土造金屬彈
    頭組合而成之改造子彈，經採樣一顆試射，可擊發，認具殺傷力。三、送鑑彈頭
    一顆，認係直徑約六點二ｍｍ之土造金屬彈頭，其上未發現來復線，無法比對，
    有內政部警政署刑事警察局九十二年四月二十四日刑鑑字第０九二００二一七二
    四號槍彈鑑定書乙份附卷可憑，是該扣案之改造手槍一枝及改造子彈二顆，確係
    均具殺傷力無誤，本件事證明確，被告犯行洵堪認定。
二、按槍砲彈藥刀械管制條例第十八條第一項自首之規定，係刑法第六十二條自首規
    定之特別法，應優先適用，而該條項中所謂「報繳」，係指報繳所持有槍砲、彈
    藥之全部而言，若僅報繳部分，不能依該條項減輕或免除其刑；又槍砲彈藥刀械
    管制條例第十八條第一項係規定自首之情形，並依其是否已將槍械、彈藥移轉他
    人持有，而分別規定：未經移轉持有者，應「報繳」其持有之全部槍械、彈藥；
    已移轉持有者，應據實供述全部槍械、彈藥之來源或去向，並因而查獲，始能減
    免其刑。第四項係規定自白之情形，必須於偵查或審判中自白，並供述全部槍械
    、彈藥之來源及去向，因而查獲或因而防止重大危害治安事件之發生者，始能減
    免其刑。第四項既謂「並」供述全部槍砲、彈藥、刀械之來源「及」「去向」，
    自係指已將槍械、彈藥移轉與他人持有之情形而言，不包括仍為自己持有之情形
    在內，此觀同條第一項後段係指已移轉他人持有之情形始有「去向」可明（最高
    法院九十年度台上字第三五六一號刑事判決意旨參照）。綜上本件被告雖有帶同
    警員取出扣案之改造手槍一枝及改造子彈二顆之行為，惟揆諸上開說明，被告此
    交出改造手槍一枝及改造子彈二顆之行為，於偵查中均未自白係由其先行於警員
    執行拘提時自行撥打電話聯絡綽號「阿標」之成年男子，請其先行將所返還之改
    造手槍一枝及剩餘之改造子彈二顆放置在臺中縣大里市○○路三００號旁廣告旗
    下之草叢內，再由被告率同不知情之警員前往上址旁之草叢內起獲具有殺傷力之
    改造手槍一枝及改造子彈二顆之情節，自不屬有於偵查中自白；又被告於本院審
    理時雖始為上開之供述，亦非屬因被告之自白而查獲上開扣案之改造手槍一枝及
    改造子彈二顆，仍不符合槍砲彈藥刀械管制條例第十八條第一項、第四項所規定
    自首、自白之要件，先予敘明。故核被告未經許可，寄藏可發射子彈具有殺傷力
    之改造手槍及未經許可，寄藏具有殺傷力之改造子彈之行為，係犯槍砲彈藥刀械
    管制條例第十一條第四項之未經許可寄藏可發射子彈具有殺傷力之改造手槍罪，
    及同條例第十二條第四項未經許可，寄藏改造子彈罪（公訴人起訴書起訴法條誤
    繕為槍砲彈藥刀械管制條例第十條第三項、第十一條第三項，業經蒞庭之公訴組
    檢察官更正為槍砲彈藥刀械管制條例第十一條第四項、第十二條第四項，附此敘
    明）；又寄藏行為本質上包括持有行為，被告甲○○以寄藏之意思而持有前述改
    造手槍及改造子彈，其持有槍枝及子彈之行為，為寄藏之當然結果，均不另論罪
    （最高法院七十四年度台上字第三四００號判例意旨參照）。另被告其以一寄藏
    行為同時觸犯未經許可，寄藏可發射子彈具有殺傷力之改造手槍罪及未經許可寄
    藏改造子彈罪，為想像競合犯，應從一重之未經許可，寄藏可發射子彈具有殺傷
    力之改造手槍罪處斷。末查被告前因違反懲治盜匪條例案件，經本院判處有期徒
    刑七年六月，經上訴臺灣高等法院臺中分院後又撤回上訴，而於民國八十三年八
    月五日確定，經送監執行於八十五年十二月十八日假釋付保護管束出監，後於八
    十九年十二月二日因假釋縮刑期滿未經撤銷假釋視為執行完畢（原指揮書執畢日
    期為八十九年十二月二十日），有臺灣臺中地方法院檢察署刑案資料查註紀錄表
    、臺灣高等法院被告全國前案紀錄表各一紙附卷可憑，其於五年以內再犯本件有
    期徒刑以上之罪，為累犯，應依刑法第四十七條之規定加重其刑。爰審酌被告平
    日之素行、被告犯罪之動機、目的係受人之託、未經許可寄藏改造手槍及改造子
    彈，後又持之用以射擊，對社會治安足以造成重大影響，惡性非輕，及其受託寄
    藏改造手槍、改造子彈之數量及犯罪後之態度等一切情狀，量處如主文所示之刑
    ，並就併科罰金部分諭知易服勞役之折算標準，以示懲儆。
三、至扣案具有殺傷力之仿ＳＭＩＴＨ＆ＷＥＳＳＯＮ廠轉輪手槍製造之金屬玩具手
    槍拆除槍管內阻鐵改造而成之改造手槍一枝（槍枝管制編號000000000
    0號）及改造子彈一顆（係由玩具槍用金屬彈殼加裝土造金屬彈頭組合而成之改
    造子彈），均係屬違禁物，應依刑法第三十八條第一項第一款之規定宣告沒收。
    另扣案之改造子彈一顆（係由玩具槍用金屬彈殼加裝土造金屬彈頭組合而成之改
    造子彈），業經鑑驗機關試射後，僅剩餘為彈殼、彈頭，而失其子彈之結構及性
    能不具殺傷力，堪認已非屬違禁物，故毋庸為沒收之諭知，附此敘明。再扣案之
    彈頭一顆，則係由被告持改造手槍射擊後所剩餘，同亦失其子彈之結構及性能而
    不具殺傷力，堪認已非屬違禁物，故亦毋庸為沒收之諭知，同此敘明。
乙、不受理部分：
一、公訴意旨另以：被告甲○○攜持均具有殺傷力之仿ＳＭＩＴＨ＆ＷＥＳＳＯＮ廠
    轉輪手槍製造之金屬玩具手槍拆除槍管內阻鐵改造而成之改造手槍一枝及改造子
    彈五顆，於九十一年十月十五日二十一時許與數名不詳姓名之友人，至臺中市○○區市○路五二○號華納舞廳「Ｋ三０」包廂內喝酒作樂，約至同日二十四時許
    ，被告等人即要結帳離去，被告等人於店方人員庚○○進入包廂結帳時，即稱沒
    有錢要簽帳，而店方不同意隨起爭執，華納舞廳員工丁○○亦進入包廂查看，被
    告甲○○竟丈著酒意，且基於殺人犯意，取出前揭已上膛之改造手槍，對著丁○○頭部射擊，第一發未射中，被告甲○○隨即射擊第二發，而擊中丁○○頸部，
    丁○○中槍後倒地，被告與友人旋分頭逃離現場，被告為嚇阻店方人員追趕，於
    店外又射擊一發。後丁○○經送醫救治，因未中要害而倖免於難。因認被告甲○○涉犯刑法第二百七十一條第二項、第一項之殺人未遂罪嫌。
二、按殺人未遂罪之成立，以有戕害他人生命之故意，著手於刺殺之實行而未發生死
    亡之結果為要件，故行為人是否具有殺人之故意，加害時所用器具，被害人受傷
    多寡以及受傷部位是否為致命之處，有時雖可藉為認定有無殺意之心證，但究不
    能據為絕對之標準，尚須就行為人主觀犯罪認識與客觀犯罪事實，參酌社會上一
    般經驗法則論理為斷，此有最高法院八十四年度台上字第四○三號判決意旨可參
    。且刑法關於犯罪之故意，係採希望主義，不但直接故意，須犯人對於構成犯罪
    之事實具備明知及有意使其發生之兩個要件，即間接故意，亦須犯人對於構成犯
    罪之事實預見其發生，且其發生不違背犯人本意始成立，若對於構成犯罪之事實
    ，雖預見其能發生，而在犯人主觀上確信其不致發生者，仍應以過失論，亦有最
    高法院二十二年度上字第四二二九號判例意旨可資參見。準此，本件被告究係以
    確定故意殺人或不確定故意殺人之犯意而實施致被害人丁○○受傷；抑或係本件
    被告之槍擊行為致被害人丁○○受傷，僅係屬過失（即應注意、能注意，而疏未
    注意）所致，自應就被告之主觀犯意及客觀事實以資綜合判斷，
三、公訴人認被告甲○○另涉犯刑法二百七十一條第二項、第一項殺人未遂罪嫌，無
    非係以被告雖矢口否認當時射擊三發子彈具有殺人之犯意，並辯稱：因朋友跟店
    方買單時要簽帳，要叫某大班上來，結果該大班一時叫不上來，結果店方要伊朋
    友買單，朋友則堅持要叫大班到才要買單，伊當時就要離開現場，結果一開門，
    就有一大堆人衝出來，分持鐵棒及刀械打來，伊當時被一名男子持鐵棒打到背部
    ，跌倒在走廊上，對方人又圍過來要打人，伊才拿出該把手槍朝上開了一槍，結
    果店方人員就全都避開，伊就走到樓梯，對方人又追過來，才又朝天花板開一槍
    ，對方又停下來，伊就直接去開車要離開，對方人又追過來，才又開車門朝上又
    開一槍後才離開現場，伊是於事後才知道有人中槍受傷，當時並不知情，至於什
    麼人中槍就不知道等語。然查證人丁○○到庭具結證稱：伊與同事庚○○進入Ｋ
    三０包廂服務結果被開槍，伊中槍了，聽說好像客人沒有錢付帳要簽帳但公司不
    答應，上司要伊等先將桌子收一收，但對方卻開槍了，伊是頸部中槍，因為是土
    製手槍，所以沒有貫穿，伊自行取出子彈，醫生說如果再往裡面一點，便中動脈
    ，會死人的等語。另證人丁○○確受有前揭傷勢，亦經檢察官於九十二年四月二
    十八日下午三時三十分時，當庭勘驗丁○○頸部，結果其喉結處右下方有一個中
    彈痕跡，亦經記明在卷。就該傷勢而言，其顯非係對空射擊而造成，是被造所辯
    應屬卸責之詞，不足採信，因認被告有殺人之犯意甚明，資為論據。
四、訊據被告甲○○於本院審理時固坦認其有於右揭時、地，持扣案之改造手槍一枝
    及改造子彈五顆前往「華納舞廳」及持槍射擊三發子彈之事實，惟均堅詞否認有
    何故意持槍殺人之犯意，辯稱：伊當時是到舞廳之後，發現他們有爭執，伊就想
    走了，打開包廂的門，棍子就打到伊，伊被打跌倒之後，在地上伊才拿出槍，對
    天花板射擊。伊不是站立射擊被害人的。但是伊如果跌倒射擊之後，他們的人靠
    過來，就有可能射擊到被害人的脖子。伊在二樓樓梯口也有開一槍，走到舞廳門
    口外時，見到有人圍過來，才對空鳴槍，伊沒有要對人開槍的殺人意思等語。
    經查：
    (一)詰之證人即在場人乙○○於本院審理時到庭結證稱：「很晚的時候，我姑媽打
      電話給我，說我的表弟即被告甲○○要結婚，說十七日叫我去幫他收禮金，我
      說好，後來電話就換成被告接的，被告問我人在那裡，我說我人在華納舞廳，
      我問被告要不要過來坐一下，他說好，過來之前，我們已經在樓下坐了蠻久，
      後來我們就去樓上唱歌，到樓上唱歌之後，被告才到的。來的時候，剛好我們
      也要結束了，我的二個朋友與舞廳的幹部有一點問題，被告他說他不要待了，
      說他要走，就看到一大群的人圍過來，有一些人拿棍棒之類的，門就關起來，
      我的二個朋友衝向大門跑掉了，我當時喝很多酒，迷迷糊糊被打的很慘，且我
      被拖進去，被打暈了。被脫光衣服凌虐。他們要求我說是誰帶的槍，我說我不
      知道，一衝出來時，就聽到槍聲了，我也不知道是誰開的槍。」等語，另又質
      之證人即被槍擊之人丁○○於本院審理時亦到庭結證稱：「被告他們當天要簽
      帳，但是公司不讓他們簽帳，被告他們有可能因為被打，所以為了自衛，才拿
      出槍。」；「我到時已經一片混亂了」等詞（均見本院九十三年七月二十二日
      審判筆錄），再參酌由證人乙○○所庭提附卷之林新醫院診斷證明書內容，時
      間為九十一年十月十六日急診治療，診斷內容記載證人乙○○共受有頭部、雙
      手及右小腿十處外傷、撕裂傷、骨折及挫傷等傷害，足認證人乙○○上開所為
      證述應與事實相符，可堪採信。另詢之證人即在場人庚○○亦到庭結證稱：「
      （審判長問）被告如何開槍？那時候發生推擠，拉扯中，我看到被告跌倒，然
      後聽到他開一槍，但是如何開槍我沒有看到。」等語（見同上審判筆錄），益
      徵被告上開所辯稱之伊打開包廂的門，棍子就打到伊，伊被打跌倒之後，在地
      上伊才拿出槍乙情，亦屬可採。綜上可知事發當時之二樓包廂門口現場人數眾
      多，其中或混雜有證人乙○○及其友人綽號「阿彬」、「阿龍」之人，則被告
      在此混亂、推擠、拉扯之情形下所為持槍射擊子彈之行為，是否具有殺人之犯
      意尚非無疑。
    (二)又詢之證人丁○○於本院審理時復結證稱：「我要進包廂時，剛打開門，有一
      群人要衝出來，我有聽到槍聲，然後我就感覺中彈了。因為我以前有中彈過，
      所以我知道中彈的感覺，麻麻的。中槍後，我就趕緊要去就醫了。」；「被告
      應該不是要對我開槍，只是要示威而已，如果他真的要對我開槍，我應該不止
      這樣而已。我們當時看螢幕，發現現場幹部有被打，當時是現場幹部綽號小白
      去買單，被包廂客人打，我們看到後，一群人衝過去，包廂內的人也衝出來，
      有聽到槍聲，後來覺得自己的脖子麻麻的，知道自己中槍了，就要離開現場去
      就醫。被告可能在走廊上，發現一群人上去，所以拿出槍來，現場有二聲槍聲
      ，我中其中一槍。」；「被告不是存心要射擊我，我從樓下上去，所以我不是
      先到的。當天有人喊幹部小白被打，我上去之後馬上中槍，就趕緊要去就醫了
  。」；「我是沒有看到被告有跌倒，被告說他跌倒，有可能是先到包廂的舞廳
      人員，把他打倒，他跌倒之後開槍，我剛好過去，所以我就中槍了。」；「（
      陪席法官問：你在中槍之前，有沒有看到是誰拿著槍，而且該人拿槍及開槍的
      姿勢？）我沒有看到。」；「（受命法官問）你有無看到有人正面朝著你開槍
      ？沒有。」等語（見同上審判筆錄）。衡以證人丁○○係本件槍擊案之被害人
      之身分於本院詢問時猶為如此之證述，足認被告於遭「眾人」圍毆追打之際，
      為求脫身所為之持槍射擊，應係屬示威之動作（此由被告逃至停車場時猶射擊
      一槍及事發時僅一人中彈之情形亦可得到印證），要難謂被告有何殺人之直接
      故意或間接故意可言。
    (三)再本件被告與被害人丁○○二人間，並不熟識，素無仇隙，且被告在眾多不詳
      姓名之「華納舞廳」工作人員圍毆追打之際，被害人丁○○又非第一個前往處
      理之人（此經詰之證人丁○○結證稱：「伊不是第一個趕到的，因為伊是從一
      樓趕上去的」，見本院同上審判筆錄），衡之常情及依經驗法則判斷被告應無
      對被害人丁○○遽起殺意之理。再衡以被告當時所持之槍、彈均係具有殺傷力
      ，且當時被告所持改造手槍內猶留有具殺傷力之子彈四顆（被告係第一顆即致
      使被害人中彈，非如起訴書所認之第二顆方擊中被害人，故改造手槍內應餘留
      有四顆子彈），被告果有殺人之犯意而朝被害人丁○○之頭、頸部射擊，以子
      彈所具有之殺傷力程度，及被害人業已先中一槍之情形判斷，則被害人丁○○
      所受之傷害程度應不僅止於「右頸穿剌傷零點八乘零點五乘零點八公分」之傷
      害，是自不得以被害人丁○○受有右頸部之穿剌傷，即判斷被告主觀上有殺人
      之犯意。反觀被告在被害人丁○○右頸部中彈後，即急欲逃離現場，未再對被
      害人丁○○加以追趕射殺，衡之一般社會通念，苟被告有致被害人丁○○於死
      之意，則於被害人丁○○中彈之際，豈有不繼續加以射殺致死之理。綜上可知
      ，本件被告既係於遭毆打倒地之際，為求脫逃始鳴槍示威，並非針對某特定之
      人開槍射擊，是以被告開槍之用意既僅係在「示威」以逼退圍毆之眾人，則在
      其主觀上當亦確信不致會發生子彈射擊到被害人丁○○乙情，從而被告上開所
      辯：伊沒有要對人開槍的殺人意思一詞，應堪信實。是核被告所為，應係犯刑
      法第二百八十四條第一項前段之過失傷害罪，公訴人認被告係犯同法第二百七
      十一條第二項、第一項之殺人未遂罪，尚有未洽。
五、末按刑法第二百八十四條第一項前段之過失傷害罪，依照同法第二百八十七條前
    段規定，係屬告訴乃論之罪。又告訴乃論之罪，未經告訴者，應諭知不受理之判
    決，刑事訴訟法第三百零三條第三款定有明文。經查觀諸全卷（包括被告所涉之
    流氓案卷），被害人丁○○均未曾於警局或檢察官偵訊時提出告訴，復查全卷亦
    無其他有告訴權之人於告訴期間內提出合法之告訴，揆諸前開法條意旨，本院自
    應就此部分諭知公訴不受理之判決。
據上論斷，應依刑事訴訟法第二百九十九條第一項前段、第三百零三條第三款，槍砲
彈藥刀械管制條例第十一條第四項、第十二條第四項，刑法第十一條前段、第五十五
條、第四十七條、第四十二條第二項、第三十八條第一項第一款，罰金罰鍰提高標準
條例第二條，判決如主文。
本案經檢察官辛○○到庭執行職務。
中      華      民      國      九十三      年      八      月    五    日
                                臺灣臺中地方法院刑事第十三庭
                                    審判長法  官  許  旭  聖
                                          法  官  李  秋  娟
                                          法  官  許  月  馨
右正本證明與原本無異。
如不服本判決，應於判決送達後十日內向本院提出上訴狀（須附繕本），上訴於
臺灣高等法院臺中分院。
                                          書記官
中      華      民      國      九十三      年      八      月    五    日
附錄本判決論罪科刑法條
槍砲彈藥刀械管制條例第十一條：
未經許可，製造、販賣或運輸第四條第一項第一款所稱其他可發射金屬或子彈具有殺
傷力之各式槍砲者，處五年以上有期徒刑，併科新臺幣一千萬元以下罰金。
未經許可，轉讓、出租或出借前項所列槍砲者，處三年以上十年以下有期徒刑，併科
新臺幣七百萬元以下罰金。
意圖供自己或他人犯罪之用，而犯前二項之罪者，處無期徒刑或七年以上有期徒刑，
併科新臺幣一千萬元以下罰金。
未經許可，持有、寄藏或意圖販賣而陳列第一項所列槍砲者，處一年以上七年以下有
期徒刑，併科新臺幣七百萬元以下罰金。
第一項至第三項之未遂犯罰之。
槍砲彈藥刀械管制條例第十二條：
未經許可，製造、販賣或運輸子彈者，處一年以上七年以下有期徒刑，併科新臺幣五
百萬元以下罰金。
未經許可，轉讓、出租或出借子彈者，處六月以上五年以下有期徒刑，併科新臺幣三
百萬元以下罰金。
意圖供自己或他人犯罪之用，而犯前二項之罪者，處三年以上十年以下有期徒刑，併
科新臺幣七百萬元以下罰金。
未經許可，持有、寄藏或意圖販賣而陳列子彈者，處五年以下有期徒刑，併科新臺幣
三百萬元以下罰金。
第一項至第三項之未遂犯罰之。
